【裁判字號】    96,易,775
【裁判日期】    971128
【裁判案由】    竊盜
【裁判全文】
臺灣新竹地方法院刑事判決               96年度易字第775號
公  訴  人  臺灣新竹地方法院檢察署檢察官
被      告  乙○○
選任辯護人  洪大明律師
上列被告因竊盜案件，經檢察官提起公訴（96年度偵字第3214號
），本院判決如下：
    主  文
乙○○犯竊盜罪，處有期徒刑肆月，如易科罰金，以新臺幣壹仟
元折算壹日。
    事  實
一、乙○○於民國96年4月間向不知情之甲○○承包其所有坐落
    在新竹縣橫山鄉○○段地號170號土地之車道整平及修築車
    道兩側擋土牆工程，因前揭工程亟需大量砂石，其明知應以
    購買之方式取得施工所需之砂石，竟基於意圖為自己不法所
    有之竊盜犯意，於96年4月中下旬起至同年5月5日止期間，
    藉承包前揭工程之便，接續3次至己○○所有坐落在新竹縣
    橫山鄉○○段地號168號土地上，以挖土機挖取土石之方式
    ，竊取己○○土地上之土石後，將土石外運以供施作甲○○
    工程之用及另供己使用，總計開挖面積約3平方公尺（上述
    土地石礫因遭翻挖後覆土，造成地政人員無法測量其深度及
    估算挖掘之數量，僅測得遭翻挖範圍面積為123.5平方公尺
    ）。嗣於同年5月5日15時30分許，為己○○發覺後報警處理
    ，始悉上情。
二、案經新竹縣警察局橫山分局報請臺灣新竹地方法院檢察署檢
    察官偵查起訴。
    理  由
壹、程序方面：
一、按刑事訴訟法第159條之1第2項所稱得為證據之被告以外之
    人於偵查中向檢察官所為之陳述，屬傳聞證據排除之例外，
    如法院於審判中已傳喚該陳述人到庭依法具結，使被告或其
    辯護人有行使反對詰問權之機會，該審判外於警詢、偵查中
    所為之陳述，仍非不得作為認定犯罪事實之判斷依據（最高
    法院95年度台上字第5313號判決可資參照）。本件證人己○○、丙○○、丁○○、甲○○業經本院傳訊到庭，並經檢辯
    雙方交互詰問，應認上開證人於警詢、偵查中所述均有證據
    能力。
二、另按被告以外之人於偵查中向檢察官所為之陳述，除顯有不
    可信之情況者外，得為證據，刑事訴訟法第159條之1第2項
    定有明文。是檢察官偵查中向被告以外之人所取得之陳述，
    原則上均能遵守法律規定，不致於違法取供，其可信度極高
    ，被告以外之人前於偵查中已具結而為證述，除反對該項供
    述得具有證據能力之一方，已釋明「顯有不可信之情況」之
    理由外，不宜以該證人未能於審判中接受他造之反對詰問為
    由，即遽指該證人於偵查中之陳述不具證據能力。是本件證
    人戊○○於接受檢察官訊問時之言詞陳述，並無顯不可信之
    情形，且被告暨辯護人亦未釋明上開供述有何顯不可信之情
    況，依上規定，證人戊○○於偵訊中之證述自具有證據能力
    。
三、按被告以外之人於審判外之言詞或書面陳述，除法律有規定
    者外，不得作為證據；刑事訴訟法第159條第1項定有明文。
    查證人戊○○於警詢之陳述，係被告以外之人於審判外之陳
    述，復不符合傳聞法則之例外規定，依上揭規定，不得作為
    證據。
貳、實體方面：
一、認定犯罪事實所憑之證據及理由：
（一）被告乙○○於本院準備程序、審理程序訊問時之自白，證
      明被告乙○○於96年4月間確實有承包甲○○所有座落於
      新竹縣橫山鄉○○段170地號土地之車道整平及修築車道
      擋土牆之工程，及被告有於被害人己○○所有座落於新竹
      縣橫山鄉○○段168地號土地上，以挖土機開挖土石面積
      約3平方公尺之事實。
（二）證人己○○於警詢、檢察官訊問及本院審理時之證述，證
      明證人於96年4月中下旬至5月初期間，曾親眼目睹被告開
      著挖土機至證人所有之上開土地上挖取砂石，第1次及第
      2次當時，證人亦曾經親自告知被告不要再挖取了，被告
      允諾會以自己韭菜園之砂石回填，第3次是在5月初某日下
      午，當日下很大的雨，被告穿雨衣、開挖土機，後載鐵斗
      ，從證人所有上開土地之田埂上爬上來，鐵斗內所載的土
      質跟證人土地上的土一模一樣，當時方圓1公里內都沒有
      挖土機在工作，其他的田地也沒有被挖的痕跡，該次證人
      亦有上前阻止，2人因此產生不愉快，至今證人所有之上
      開土地均未回填之事實（見偵查卷第22、58、89、本院卷
      第32頁以下）。
（三）證人丙○○於警詢及本院審理時之證述，證明證人於96年
      4月6日至同年5月3日期間，曾多次在自己所有之新竹縣橫
      山鄉○○段271地號土地上施作擋土牆時，看見被告以挖
      土機在證人己○○的上開土地上挖取砂石後運往對面的土
      地整地之事實（見偵查卷第10頁、本院卷第39頁）。
（四）證人戊○○於檢察官訊問時之證述，證明證人於96年5月2
      日前後，騎機車經過田寮河床時，有看見被告以挖土機正
      在挖取己○○土地上之砂石之事實（見偵查卷第61頁）。
（五）證人丁○○於檢察官訊問及本院審理時之證述，證明證人
      於96年4、5月間曾看過被告在己○○所有之上開挖取砂石
      之事實（見偵查卷第201頁、本院卷第58頁）。
（六）證人甲○○於警詢、偵查及本院審理時之證述，證明有自
      96年農曆年前至後期間，委託被告在上開170地號土地上
      施作農具間農路之事實（見偵查卷第12、59頁、本院卷第
      64頁）。
（七）現場相片24紙、履勘現場筆錄1份（見偵查卷第71頁）、
      新竹縣竹東地政事務所地籍圖騰本及土地複丈成果圖各1
      件（見偵查卷第83頁），證明證人己○○所有之上開土地
      確實有遭挖取砂石之事實。
二、對被告辯解本院之判斷：
（一）被告乙○○否認竊盜犯行，辯稱會在己○○所有之上開土
      地上挖掘面積3平方公尺，是因為受己○○之委託施作拆
      除擋土牆及田埂工程，開挖的目的是要將拆下來的擋土牆
      埋起來，擋土牆至今仍在該土地上，挖起來之土石則直接
      載到楊文欽所有的魚池丟棄，這是在96年3月17日至4月間
      所施作之工程，伊並沒有在其他時間至己○○的土地上去
      挖取砂石云云。
（二）查，被告有於上揭時間至證人己○○所有之土地上，以挖
      土機挖取砂石後載走之事實，有上開證人己○○、丙○○
      、戊○○、丁○○之證詞足資佐證，而上開證人均證述係
      親眼目睹，且所述目睹之時間亦均大致相符，各該證人或
      為附近土地之所有人、或為當地之村長，均經常在附近走
      動，且與被告並無恩怨，其等應是依據親自見聞所為之證
      述，均無偏袒證人己○○，或誣陷被告乙○○之可能及必
      要，況且被告所辯稱有受證人己○○委託拆除擋土牆乙情
      ，業據證人己○○於本院審理時否認在卷，顯然被告上開
      辯解並不足採信。
（三）至於被告之辯護人聲請履勘現場部分，本院認為上開事證
      已足認定被告之竊盜犯行，業無再行履勘現場之必要，附
      此敘明。
三、論罪科刑之理由：
（一）核被告所為，係犯刑法第320條第1項之竊盜罪。
（二）爰審酌被告素行尚可，因一時貪心，任意侵害他人之財產
      權，及犯罪之手段，已對於被害人土地造成之嚴重之損害
      ，犯罪後仍一再否認犯行，態度不佳，且迄未與被害人達
      成和解，賠償被害人之損失等一切情狀，量處如主文所示
      之刑，並諭知易科罰金之折算標準。
（三）供被告犯罪用之挖土機，並未扣案，且被告否認為其所有
      ，爰不為沒收之宣告。
四、適用法律：
（一）刑事訴訟法第299條第1項前段。
（二）刑法第320條第1項、第41條第1項。
（三）刑法施行法第1條之1。
本案經檢察官陳麗芬到庭執行職務。
中    華    民    國    97    年    11    月    28    日
                       刑事第六庭  法  官   魏瑞紅
以上正本證明與原本無異。
如不服本判決應於收受本判決後10日內向本院提出上訴書狀，上
訴書狀應敘述具體理由。上訴書狀未敘述上訴理由者，應於上訴
期間屆滿後20日內補提理由書狀於本院 (均須按他造當事人之人
數附繕本 )「切勿逕送上級法院」。
中    華    民    國    97    年    11    月    28    日
                                   書記官   吳月華
附錄論罪科刑法條：
中華民國刑法第320條第1項
（普通竊盜罪、竊佔罪）
意圖為自己或第三人不法之所有，而竊取他人之動產者，為竊盜
罪，處 5 年以下有期徒刑、拘役或 5 百元以下罰金。


司法院資訊處製作；財團法人民間司法改革基金會備份。
